# 请教关于同一控制下企业合并的判定

提问人：苹果宝贝 007 时间：2016-08-10 20:03:17
陈版，群内各位大神好：
咨询关于同一控制下去也合并的具体情况判定：
1 、A公司的实际控制人为甲，B公司的大股东为乙，甲乙为父子关系，此种情况下A控股合并B，是否可判定为同一控制下企业合并？
2 、A公司的实际控制人为甲、乙、丙，B公司的大股东为乙，甲乙为父子关系，此种情况下A控股合并B，是否可判定为同一控制下企业合并？

回答人：chenyiwei
请参考《瑞华研究 2010 ～ 2014 汇编》之“问题3-2-5（家族内成员之间转让股权形成的企业合并是否可以认定为同一控制下合并）”。